臺灣苗栗地方法院刑事判決　　　　　　　 96年度訴字第186號
公　訴　人　臺灣苗栗地方法院檢察署檢察官
被　　　告　乙○○
　　　　　　　　　　國民身分證.
　　　　　　甲○○
　　　　　　　　　　國民身分證.
上列被告因違反著作權法等案件，經檢察官提起公訴 (95年度偵
字第4258號、95年度偵字第4724號)， 本院依簡式審判程序，判
決如下：
    主    文
乙○○共同明知係侵害著作財產權之光碟重製物而散布，處有期
徒刑陸月，如易科罰金，以新台幣壹仟元折算壹日。緩刑參年。
扣案如附件起訴書附表一、二所示光碟合計陸佰肆拾片、目錄拾
伍本及包裝袋貳捆均沒收。
甲○○共同明知係侵害著作財產權之光碟重製物而散布，處有期
徒刑陸月，如易科罰金，以新台幣壹仟元折算壹日。扣案如附件
起訴書附表一、二所示光碟合計陸佰肆拾片、目錄拾伍本及包裝
袋貳捆均沒收。
    犯罪事實及理由
一、犯罪事實：
    本件除起訴書犯罪事實欄第2 頁第2 行「等640 種遊戲光碟
    ，」之記載，應予更正為「等640 片遊戲光碟，」外，其餘
    均與起訴書所載相同，茲引用之（如附件）。
二、證據名稱：
    除增加被告乙○○、甲○○等2 人於本院審理中之自白外，
    餘均引用起訴書證據並所犯法條欄標題一證據部分所載（如
    附件）。
三、按刑事法若干犯罪行為態樣，本質上原具有反覆、延續實行
    之特徵，立法時乃予特別歸類，定為犯罪構成要件之行為要
    素，此在學理上則稱為「集合犯」，凡職業性、營業性或收
    集性等具有重複特質之犯罪，例如經營、從事業務、收集、
    販賣、製造、散布等行為，均屬之，是故，如行為人係基於
    概括犯意，在密切接近之一定時、地，多次反覆實行相同之
    犯罪行為，倘依社會通念，於客觀上認為符合一個反覆、延
    續性之行為觀念者，於刑法評價上，即應僅成立一罪，最高
    法院著有95年度台上字第4686號判決可資參照。經查，被告
    乙○○、甲○○2 人為招攬生意，在購入本案盜版遊戲光碟
    片後，於平日營業時散布予不特定顧客等事實，詳如起訴書
    犯罪事實欄所載，渠等犯罪地點僅有一處，犯罪時間則具有
    延續性，犯罪方法亦有反覆實行之特徵，依上開說明，僅包
    括的論以一罪，合先敘明
四、核被告乙○○、甲○○等2 人所為，均係犯著作權法第91條
    之1 第3 項、第2 項之明知係侵害著作財產權之光碟重製物
    而散布罪、商標法第82條之仿冒商標商品罪、刑法第216 條
    、第210 條、第220 條第2 項之行使偽造私文書罪。被告2
    人意圖散布而持有盜版遊戲光碟片之低度行為，為散布之高
    度行為所吸收，行使偽造私文書前之偽造文書行為，為行使
    之高度行為所吸，均不另論罪。被告2 人就上開犯行間，有
    犯意聯絡及行為分擔，均為共同正犯。被告2 人所犯上揭3
    罪，為異種想像競合犯，應依刑法第55條之規定從以一重依
    著作權法第91條之1 第3 項、第2 項之明知係侵害著作財產
    權之光碟重製物而散布罪處斷。又被告甲○○前有如上開犯
    罪事實欄所載之犯罪科刑及執行情形，惟緩刑期滿未經撤銷
    ，其刑之宣告即失其效力，有臺灣高等法院被告前案紀錄表
    1 份附卷可稽。爰審酌被告2 人均未有犯罪前科，有臺灣高
    等法院被告前案紀錄表2 份在卷可參，顯見被告2 人素行尚
    稱良好，復參酌本件犯罪動機係肇因被告2 人貪圖小利、犯
    罪方法、被告乙○○於偵查中及本院審理中均坦承犯行、被
    告甲○○於本院審理中亦坦承犯行，知所悔悟，足見其等犯
    後態度尚稱良好及檢察官就被告乙○○、甲○○分別具體求
    刑有期徒刑6 月、緩刑3 年及有期徒刑6 月等一切情狀，量
    處如主文所示之刑，並諭知易科罰金之折算標準，以示懲儆
    。末查，被告乙○○未曾因受有期徒刑以上刑之宣告者，有
    臺灣高等法院被告前案紀錄表1 份附卷可考，其經此教訓，
    當知警惕而無再犯之虞，本院綜核各情，所宣告之刑，認以
    暫不執行為適當，爰併予宣告緩刑3 年，以啟自新。至扣案
    如附件起訴書附表1 、2 所示光碟合計640 片為光碟重製物
    ，且屬被告2 人所有，扣案目錄15本及包裝袋2 捆均為被告
    2 人所有供犯罪使用之物，業據被告2 人供明在卷，不論屬
    於被告與否，均應依著作權法第98條之規定宣告沒收之，附
    此敘明。
五、應適用之法條：
    刑事訴訟法第273 條之1 第1 項、第299 條第1 項前段、第
    310 條之2 、第454 條第2 項，著作權法第91條之1 第3 項
    、第2 項、第98條，商標法第82條，刑法第11條、第28條、
    第216 條、第210 條、第220 條第2 項、第55條、第41條第
    1 項前段、第74條第1 項第1 款。
六、如不服本件判決，得自收受送達之日起10日內，向本院提起
    上訴。
本案經檢察官黃俊鳴到庭執行職務
中　　華　　民　　國　　96　　年　　4 　　月　　30　　日
                  刑事第二庭   法  官  吳  炳  桂
以上正本證明與原本無異。
如不服本判決，應於判決送達後10日內向本院提出上訴狀（應抄
附繕本）。告訴人或被害人如對於本判決不服者，應具備理由請
求檢察官上訴，其上訴期間之計算係以檢察官收受判決正本之日
期為準。
                               書記官  蘇  文  熙
中　　華　　民　　國　　96　　年　　5 　　月　　2 　　日
附錄本判決論罪科刑法條全文：
著作權法第91條之1 第2 、3 項：
明知係侵害著作財產權之重製物而散布或意圖散布而公開陳列或
持有者，處3 年以下有期徒刑，得併科新臺幣7 萬元以上75萬元
以下罰金。
犯前項之罪，其重製物為光碟者，處6 月以上3 年以下有期徒刑
，得併科新臺幣20萬元以上2 百萬元以下罰金。但違反第87條第
4 款規定輸入之光碟，不在此限。
商標法第82條：
明知為前條商品而販賣、意圖販賣而陳列、輸出或輸入者，處一
年以下有期徒刑、拘役或科或併科新臺幣5 萬元以下罰金。
刑法第216條：
行使第210 條至第215 條之文書者，依偽造、變造文書或登載不
實事項或使登載不實事項之規定處斷。
刑法第210條：
偽造、變造私文書，足以生損害於公眾或他人者，處5 年以下有
期徒刑。
刑法第220條：
在紙上或物品上之文字、符號、圖畫、照像，依習慣或特約，足
以為表示其用意之證明者，關於本章及本章以外各罪，以文書論
。錄音、錄影或電磁紀錄，藉機器或電腦之處理所顯示之聲音、
影像或符號，足以為表示其用意之證明者，亦同。
